Inventaris van het archief van de Nederlandse diplomatieke vertegenwoordiging in Tsjechoslowakije/Tsjechië, (1956) 1975-2013
Nationaal Archief, Den Haag
Nederlandse diplomatieke vertegenwoordiging in Tsjechoslowakije/Tsjechië
BuZa / Ambassade Tsjechië
oudste stuk - jongste stuk: 1956-2013
merendeel 1975-2013
Z285
401 inventarisnummers; 0,00 meter
Normale geschreven, getypte en gedrukte documenten. Bevat tevens foto's, tekeningen en digitale dragers.
Nationaal Archief, Den Haag
Nederlandse ambassade in Praag, (1956) 1975-2013
Het archief bevat stukken ontvangen en opgemaakt door de Nederlandse ambassade in Tsjechoslowakije (tot 31 december 1992) / Tsjechië (vanaf 1 januari 1993) te Praag over de periode 1975-2013. Van 1993 tot 1997 was de Nederlandse ambassade in Tsjecholowakije tevens geaccrediteerd voor Slowakije. Het archief bevat dan ook archiefstukken aangaande Slowakije over de periode 1993-1997. Het betreft stukken over de organisatie en taken van de ambassade op het gebied van consulaire, economische, culturele en politieke zaken.
Archiefvorming
Geschiedenis van de archiefvormer
Algemeen historisch kader
Na de zogenaamde Praagse lente in 1968 werd Dubcek vervangen door Gustav Husák die een repressief bewind voerde waar geen enkele plaats was voor burgerlijke vrijheden of kritiek op het bewind.
Door de levensstandaard van overheidswege te verhogen probeerde men de Tsjecho-Slowaken in het gareel te houden. Eind jaren zeventig werd er door een aantal dissidente intellectuelen een manifest opgesteld, Charta ’77, waarin opgeroepen werd de mensenrechten te respecteren zoals vastgelegd in de Akkoorden van Helsinki.
De jaren tachtig stonden in het teken van hervormingen in geheel Oost-Europa. Belangrijk was de politiek van glasnost (openheid) en perestrojka (hervorming) waarmee de Sovjetleider Michail Gorbatsjov het tot dan toe starre communistische beleid in de Sovjet-Unie doorbrak. Op 21 augustus 1988 vond in Praag een demonstratie plaats, waarin men de inval van de Sovjet-Unie, 20 jaar eerder, herdacht. Op 28 oktober volgde er weer een demonstratie waarbij meer vrijheid geëist werd.
In januari 1989 werd Havel samen met een aantal andere dissidenten gearresteerd bij een herdenkingsbijeenkomst voor Jan Palach. Uit binnen- en buitenland volgden vele protesten o.a. van de Amerikaanse minister van buitenlandse zaken Schultz. Havel kreeg acht maanden gevangenisstraf opgelegd maar kwam al in mei weer voorwaardelijk vrij.
Hierna volgden de ontwikkelingen en gebeurtenissen elkaar snel op. Gorbatsjov maakte duidelijk dat de Sovjet-Unie zich niet zou bemoeien met interne aangelegenheden van de andere Oostblok-landen en drong zelfs impliciet aan op hervormingen. Door deze uitspraken werd de druk op de communistische regimes dermate groot dat de een na de ander wankelde en uiteindelijk omviel. Op 17 november begon in Tsjecho-Slowakije de zogenaamde “Fluwelen Revolutie”, met grote demonstraties op het Wenceslasplein in Praag en in andere grote steden.
Meer dan 50.000 mensen trokken naar het plein maar de vreedzame demonstratie werd uiteen geslagen door de politie en vele demonstranten liepen ernstige verwondingen op. Deze houding van de politie was het sein om nog meer demonstraties te organiseren. Maandag 20 november stonden er ca. 100.000 mensen op het Wenceslasplein. De oppositie verenigde zich in het “Burgerforum” dat onderhandelingen met de regering aanknoopte onder leiding van Havel. Op donderdagavond verklaarden de militaire leiders bereid te zijn te strijden voor het socialisme. Havel vroeg aan de arbeiders om zich aan te sluiten bij de studenten en de intellectuelen en op maandag te gaan staken. Aan deze oproep werd massaal gehoor gegeven en miljoenen Tsjechen staakten inderdaad. Vrijdag 24 november trad het politbureau af en op zaterdag werd Karel Urbánek de nieuwe partijleider. Op woensdag 29 november werd de bepaling over de leidende rol van de communistische partij uit de grondwet gehaald waarna het Burgerforum eiste dat president Gustáv Husák zou aftreden en alle politieke gevangenen moesten worden vrijgelaten vóór 10 december. Premier Adamec probeerde nog een nieuwe regering te formeren, maar toen bleek dat er nog veel oude communisten inzaten ging dit onder luid protest niet door.
Op 10 december trad Husák af als president en werd er een voorlopige regering met een communistische minderheid goedgekeurd door het Burgerforum. Veel ex-dissidenten, o.a. Jiri Dienstbier, Marian Calfa (premier), Jan Carnogursky namen plaats in de regering. Havel werd door het Burgerforum voorgesteld als de nieuwe president en op 29 november benoemd. Alexander Dubcek werd de nieuwe parlementsvoorzitter. Een van de eerste daden van de nieuwe regering was het ontbinden van de geheime politie en tevens bereidde men de eerste vrije verkiezingen voor.
Op 8 en 9 juni weden er vrije verkiezingen gehouden voor het federale parlement en de parlementen van de deelrepublieken. Het Burgerforum werd de grote winnaar en behaalde een grote meerderheid in zowel het federale als in de parlementen van de deelrepublieken. De communisten kregen nog 13% van de stemmen en de conservatieve en fel anticommunistische christen-democratische CDU eindigde op de derde plaats. Ook de separatistische Slowaakse Nationale Partij behaalde behoorlijk wat zetels in het federale parlement en eindigde op de derde plaats in het Slowaakse deelstaatparlement. Duidelijk werd al snel dat de communistische overheersing desastreus was geweest voor de economie en Tsjecho-Slowakije als staat praktisch bankroet was.
Ondertussen stak in Slowakije het nationalisme de kop op. Vele Slowaken vonden dat Slowakije achtergesteld werd ten opzichte van de Tsjechen en wilden duidelijk wat anders dan de huidige federatie. Vaak speelden ook etnische verschillen een grote rol in de controverses tussen de Tsjechen en de Slowaken. Ook de belabberde economische toestand van Slowakije, dat veel harder getroffen werd door de economische maatregelen, zorgde voor een sterke drang naar onafhankelijkheid.
De nationalistische gevoelens werden aangevoerd door de Slowaakse Nationale Partij die streefde naar een onafhankelijk Slowakije. In december 1990 werd er een soort compromis gesloten waarin een aantal meningsverschillen geregeld werden. Op 5 en 6 juni 1992 volgden er weer algemene verkiezingen plaats en belangrijkste punt was de Tsjecho-Slowaakse kwestie.
De verkiezingen werden gewonnen door de Unie van Democratische Burgers (ODS) van Václav Klaus en de linkse HZDS-partij die geleid werd door ex-communist en oud-premier van Slowakije, Vladimír Meciar. Deze twee partijen stonden qua uitgangspunten lijnrecht tegenover elkaar. De ODS was erg op Tsjechië gericht en stond voor vergaande economische hervormingen en een vrijemarkteconomie.
De HZDS daarentegen wilde meer staatsbemoeienis in de economie en stond voor de Slowaakse soevereiniteit. Meteen na de voor beide partijen succesvolle verkiezingen werden er onderhandelingen gestart met de intentie om een federale staat te behouden.
Grote meningsverschillen over de machtsverhouding tussen de federale regering en de deelstaatregeringen en de verdeling van de ministersposten zorgden ervoor dat de onderhandelingen compleet vastliepen. Een federatie bleek dan ook geen haalbare kaart en men werkte nu aan het idee van een confederatie, waarbij het land zou worden opgedeeld in twee praktisch onafhankelijke staten, slechts verbonden door een politiek verdrag. In een later stadium zou het Slowaakse volk zich in een referendum kunnen uitspreken voor of tegen definitieve onafhankelijkheid. Ook deze onderhandelingen liepen op niets uit en Meciar en Klaus kwamen tot de conclusie dat er voor een federale structuur geen plaats was.
Er werd een regeringsploeg gevormd die de onafhankelijkheid moest voorbereiden. Maar voor het zover was riep het Slowaakse parlement totaal onverwacht op 17 juni 1992 de soevereiniteit uit. Meteen hierna stapte Havel teleurgesteld op als president en deelde mee nog wel in te zijn voor het presidentschap van Tsjechië. Op 28 augustus werd door het Slowaakse parlement een nieuwe grondwet goedgekeurd die op 1 januari van kracht zou gaan.
Op 1 januari 1993 gingen Tsjechië en Slowakije zoals afgesproken als twee afzonderlijke staten verder en Klaus werd de eerste premier van Tsjechië. Havel werd als president gekozen voor een ambtstermijn van vijf jaar. De loskoppeling van de Tsjechische kroon van de Slowaakse munt maakte het mogelijk om snelle veranderingen in de economie door te voeren. In 1994 werd de democratie door Havel verder uitgebouwd door de senatoren rechtstreeks te laten kiezen. In datzelfde jaar trad Tsjechië, samen met de andere landen van de Visegrad-groep, toe tot het Partnerschap voor Vrede-programma van de NAVO.
Een jaar later was Tsjechië het eerste ex-communistische land dat toetrad tot de OESO.
In januari 1996 vroeg Tsjechië officieel het lidmaatschap van de Europese Unie aan. Begin 1997 tekenden premier Klaus en de Duitse bondskanselier Kohl een zogenaamde verzoeningsverklaring, waarin Duitsland zich verontschuldigde voor de bezetting van Bohemen en Moravië tijdens de Tweede Wereldoorlog. Tsjechië op zijn beurt verontschuldigde zich voor het verdrijven van drie miljoen Sudetenduitsers vlak na de oorlog.
Later dat jaar werd Tsjechië door de NAVO uitgenodigd om toe te treden tot het bondgenootschap en in december besloot de EU dat Tsjechië op niet al te lange termijn zou kunnen toetreden.
Medio maart 1999 werd Tsjechië samen met Polen en Hongarije officieel lid van de NAVO. In 1999 ratificeerden beide kamers van het Tsjechische parlement het Europees Sociaal Handvest. Tsjechië en Slowakije bereikten in november, bijna zeven jaar na de deling van de federale republiek, een akkoord over de boedelscheiding (staatseigendommen en schulden).
Op 1 mei 2004 trad Tsjechië toe tot de Europese Unie.
Sinds 8 maart 2013 is Miloš Zeman president van Tsjechië. Zeman was de eerste president die door het volk gekozen werd, zijn voorgangers Havel en Klaus werden gekozen door het parlement.
Betrekkingen tussen Nederland en Tsjechië
De betrekkingen tussen Nederland en Tsjechië zijn goed. Een belangrijke pijler is de intensieve culturele samenwerking. Nederland organiseert en ondersteunt projecten op het gebied van film, muziek en cultureel erfgoed. Ons land is daarnaast een van de grootste handelspartners van Tsjechië.
Politieke betrekkingen
met het openen van een consulaat in Praag na de vestiging van de republiek Tsjecho-Slowakije, in 1919, ontstonden de eerste diplomatieke betrekkingen tussen de 2 landen. Na de communistische periode kregen de betrekkingen begin jaren 90 een nieuwe impuls. Dit uitte zich in een sterke toename van de handel, het toerisme vanuit Nederland en het aantal Nederlandse steden en dorpen dat een band aanknoopte met Tsjechische
over en weer zijn er geregeld bezoeken. In 2011 bracht de Tsjechische minister van Buitenlandse Zaken een bezoek aan Den Haag. De Nederlandse minister van Immigratie, Integratie en Asiel bezocht Tsjechië in hetzelfde jaar. Bij de begrafenis van president Havel in 2011 was ZKH de Prins van Oranje aanwezig, evenals de Nederlandse minister van Buitenlandse Zaken
In 2012 bracht de Tsjechische premier Necas een bezoek aan minister-president Rutte. Zij spraken elkaar onder andere over de EU-begroting en het energiebeleid van beide landen
In 2012 bezocht de minister van Buitenlandse Zaken Praag voor overleg over nauwere samenwerking tussen de Benelux en de Visegrad-landen. Nederland onderhoudt ook banden met Tsjechië via het zogenaamde Benelux-Visegrad overleg. De Visegrad-groep (V4) is een alliantie van 4 Centraal-Europese landen: Hongarije, Polen, Slowakije en Tsjechië. Het doel van het Benelux-Visegrad overleg is om meer begrip voor elkaars standpunten te kweken, elkaar te ondersteunen met democratische ontwikkelingen en nieuwe mogelijkheden te verkennen voor samenwerking op het gebied van cultuur, onderwijs, wetenschap, veiligheid en defensie
Nederlandse en Tsjechische gemeenten wisselen ervaringen uit over de integratie van Roma. Daartoe werd in 2010 een Roma congres georganiseerd voor Nederlandse en Tsjechische gemeenten.
Economische betrekkingen
Nederland onderhoudt intensieve economische betrekkingen met Tsjechië
tal van Nederlandse bedrijven is actief op de Tsjechische markt. Het betreft grote bedrijven in de sector voor detailhandel (supermarkten en supermarktgoederen), de financiële sector en de sector voor technologie. Er zijn ook steeds meer middelgrote en kleine bedrijven (MKB) actief in Tsjechië.
Nederland is een van de grootste handelspartners van Tsjechië. Nederland importeert vooral machines (o.a. telecomapparatuur) en vervoermaterieel (o.a. auto’s). Nederland exporteert vooral machines (computers, printers en bijbehorende onderdelen).
de ambassade in Praag stimuleert de economische samenwerking tussen Nederland en Tsjechië. Daarbij ligt de nadruk op transport en logistiek, duurzame energie (onder andere duurzaam bouwen) en bepaalde onderdelen binnen de lucht- en ruimtevaart. Als het relevant is, legt de ambassade dwarsverbanden met andere beleidsterreinen, zoals cultuur en politiek.
Betrekkingen op het gebied van cultuur
één van de pijlers van de bilaterale betrekkingen is de intensieve culturele samenwerking. Tsjechië is een prioriteitsland voor het internationale cultuurbeleid van Nederland. Dit betekent dat de Nederlandse ambassade activiteiten organiseert en ondersteunt die Nederland als cultuurland profileren. Daarnaast is er samenwerking op het gebied van gemeenschappelijk cultureel erfgoed, muziek, podiumkunsten en musea
de Nederlandse ambassade richt zich met haar cultuurbeleid vooral op de sectoren hedendaagse kunst (onder andere beeldende kunst, muziek, theater en dans), architectuur en design. Daarnaast is er aandacht voor samenwerking op het gebied van film, literatuur, cultureel erfgoed en oude muziek. De ambassade sluit met het cultuurbeleid zoveel mogelijk aan op politieke, economische en juridische activiteiten. Tijdens zijn bezoek in Praag in 2012 opende de minister van Buitenlandse Zaken een tentoonstelling van de werken van Hollandse meesters
er zijn ongeveer 60 actieve stedenbanden tussen Nederlandse en Tsjechische steden. Deze steden werken vooral samen op cultureel vlak. Er is ook aandacht voor economie, toerisme en infrastructuur.
Nederlandse ambassade in Praag
In deze inventaris zijn de archiefbescheiden opgenomen van de Nederlandse ambassade in Tsjechoslowakije (tot 31 december 1992) / Tsjechië (vanaf 1 januari 1993) te Praag over de periode 1975-2013.
De Nederlands ambassade in Tsjechië was van 1993 tot 1997 tevens geaccrediteerd voor Slowakije. Vanaf medio 1997 werden de Nederlandse belangen in Slowakije behartigd door de Nederlandse ambassade te Bratislava.
Naast de Nederlandse Ambassade was in Tsjechoslowakije (tot 31 december 1992) / Tsjechië (vanaf 1 januari 1993) ook gevestigd: Praag, consulaat-generaal, tot 1998.
De namen van de chefs de poste van de ambassade in Tsjechoslowakije (tot 31 december 1992) / Tsjechië (vanaf 1 januari 1993) staan hieronder opgenoemd. Achter de naam van elke chef de poste staat vermeld tot en met welk jaar deze de functie bekleedde.
Maclaine Pont, H.C. (1975-1979)
Regtdoorzee Greup, F.G (1979-1982)
Vloten, G. van (1982-1986)
Marchant et d'Ansembourg, L.J.R.J.B.W.G.E.M. Graaf (1986-1990)
Heinemann, H.J. (1991-1994) accreditatie: Slowaakse Republiek, vanaf 1993
Koch, P.F.C. (1994-1998) accreditatie: Slowaakse Republiek
Houtum, R.J. van (1998-2002)
Veldhuizen – Rothenbücher, I.L. van (2002-2006)
Hoorn, J.C. (2006-2009)
Henneman, J.C. (2009-2012)
Hoeks, E.W.V.M. (2012-)
Hieronder volgt een algemene beschrijving over de Nederlandse vertegenwoordigingen in het buitenland.
Taken ambassade
De werkzaamheden van de bilaterale posten kunnen verdeeld worden in politieke aangelegenheden, economische aangelegenheden, ontwikkelingssamenwerking, pers- en culturele aangelegenheden, consulaire aangelegenheden en algemene zaken. Hieronder volgt een weergave van de taken:
Politieke Zaken (PZ):
het volgen van de binnenlandse en buitenlandse politieke ontwikkelingen in het land van accreditatie; het rapporteren aan de Nederlandse regering omtrent de voor Nederland relevante ontwikkelingen, opdat die bij het formuleren van haar beleid daar rekening mee kan houden
het uitdragen van het Nederlandse politieke beleid
het behartigen van de belangen van andere landen; dit omvat de behartiging van de politieke belangen van Luxemburg.
Economische Zaken (EZ):
De economische werkzaamheden kunnen worden onderscheiden in macro-, meso- en micro-economische.
Macro-economisch:
het opstellen van algemene economische rapportages over macro-economische ontwikkelingen in het land van accreditatie, overheidsmaatregelen, monetaire kwesties, energievoorziening, milieuhygiëne, lucht- en scheepvaartaangelegenheden
het vergaren van handelspolitieke informatie en het leveren van inspanningen, met name daar waar de handel op beperkende maatregelen stuit
het toezenden van economisch-statistisch materiaal
het verstrekken van inlichtingen aan de overheid en het bedrijfsleven van het land van vestiging over economische ontwikkelingen en mogelijkheden tot economische samenwerking met Nederland
het uitdragen van het Nederlandse beleid op economisch terrein.
Meso-economisch:
het berichten over afzetmogelijkheden, ontwikkelingen in het bedrijfsleven, fusies, buitenlandse investeringen, concurrentie van derde landen
het geven van voorlichting over Nederlandse leveringsmogelijkheden van goederen en diensten
het doen van meldingen over ontwikkelingsprojecten en overheidsaanbestedingen
het aantrekken van industriële projecten voor Nederland door middel van voorlichting, bemiddeling, etc.
het berichten over economische missies die West-Europa bezoeken en hulp aan Nederlandse missies in het ambtsgebied
het berichten over beurzen en tentoonstellingen in het land van vestiging en hulp bij Nederlandse deelname aan beurzen.
Micro-economisch:
Het ondersteunen en begeleiden van Nederlandse exporteurs in de vorm van:
handelsbemiddeling
voorlichting aan Nederlandse zakenlieden en introducties bij overheid en bedrijfsleven
bemiddeling bij handelsgeschillen.
Ontwikkelingssamenwerking (OS):
De werkzaamheden in het kader van ontwikkelingssamenwerking houden in:
het analyseren van het ontwikkelingsbeleid van het betrokken land
het nagaan van de plaats die Nederland in de samenwerking op dit gebied zou kunnen innemen
het vaststellen van doelgroepen waarop het samenwerkingsbeleid gericht kan zijn
het adviseren omtrent de aanvaardbaarheid en uitvoerbaarheid van individuele projecten
het voorbereiden, uitvoeren en evalueren van Kleine Ambassade Projecten (KAP)
het toezicht houden op en berichten over de voortgang van projecten
het begeleiden van uit te zenden deskundigen, huisvesting, financiering, hulp bij import van goederen
het bemiddelen bij de invoer van materieel voor hulpprojecten
het behandelen van financiële aspecten.
Consulaire Zaken (CZ):
Ten behoeve van Nederlanders:
Het zorg dragen voor de Nederlandse kolonie en Nederlandse toeristen in het buitenland. De meest voorkomende werkzaamheden hiervoor zijn:
het verstrekken, verlengen en wijzigen van reisdocumenten voor Nederlanders, alsmede diplomatieke, consulaire en dienstpaspoorten
het opmaken van legalisaties
het verstrekken van juridische adviezen
het leveren van bijstand bij het opstellen van notariële akten
het opmaken van akten van huwelijkstoestemming
het in bewaring nemen van holografische en geheime testamenten
het opmaken van volmachten
het registreren van opgemaakte akten in een repertorium
het opmaken van akten van de burgerlijke stand
het regelen van dienstplichtzaken
het zorgen voor repatriëring
het overbrengen van gerechtelijke stukken, het bijstaan van rogatoire commissies, het opmaken van legalisaties en het verrichten van andere juridische handelingen.
Ten behoeve van buitenlanders:
het verlenen van visa voor bezoeken aan Nederland korter dan drie maanden of het verstrekken van een ‘machtiging voorlopig verblijf’ bij een verblijf langer dan drie maanden
het doorzenden van asielverzoeken
het inlichten van buitenlandse autoriteiten over Nederland.
Pers- en culturele zaken (PCZ):
Het bevorderen en verbreiden van kennis van het leven en denken van het Nederlandse volk, zijn staatkundige, economische en sociale structuur, zijn cultuur en zijn historie, en over de beginselen en feitelijke gegevens die daarbij een rol spelen. De diplomatieke post heeft tot taak het ontwikkelen van activiteiten en het aankweken en onderhouden van relaties die de banden tussen beide landen kunnen verstevigen. Concreter betekent dit:
het medewerken aan de uitvoering van bilaterale afspraken en verdragen op cultureel en wetenschappelijk gebied
het deelnemen aan het internationale culturele verkeer
het profijt trekken uit multilaterale samenwerkingsvormen op dit gebied alsmede het uitdragen van Nederlandse standpunten
het onderhouden van contacten met de lokale pers teneinde publicaties over Nederland te stimuleren en waar nodig onjuiste voorlichting te corrigeren.
Algemene zaken (AZ)
De afdeling Algemene Zaken is belast met de ondersteunende, secundaire taken op een post, dat wil zeggen zaken met betrekking tot:
personeel
informatievoorziening, automatisering
organisatie
financieel beheer
archief
communicatie
huisvesting
vervoer.
Geschiedenis van het archiefbeheer
De archieven van de buitenlandse posten van het Ministerie van Buitenlandse Zaken (BZ) werden op de post zelf geordend en geselecteerd conform instructies, opgesteld door de centrale archiefafdeling op het departement en neergelegd in een archiefinstructiebundel. De archiefinstructiebundel heeft in de loop der jaren grotere en kleinere revisies ondergaan. De belangrijkste was de introductie van de archiefinstructiebundel 'Archiefzorg op de posten' in 1999. Deze archiefinstructie introduceerde een nieuwe primaire, hiërarchische ordening op trefwoord en verving de oude ordening op basis van de Archiefcode BZ, afgeleid van de Universele Decimale Code (UDC).
In 2014 is besloten om alle postenarchieven over de periode 1975-2013 te bewerken. Het zogenaamde archiefblok 'Postenarchieven' bestaat uit de volgende onderdelen:
Archiefbescheiden over de periode 1975-1984, code-archief
Archiefbescheiden over de periode 1985-1990, code-archief
Archiefbescheiden over de periode 1990-2013
Archiefbescheiden uit de periode voor 1975 zijn in eerder stadium overgedragen aan het Nationaal Archief. Zie daarvoor 'Verwante archieven'.
De archiefbescheiden over de periode 1975-1984 zijn grotendeels rond 2005 overgebracht naar Nederland. Ook het archief over de periode 1985-1990 is later voor een belangrijk deel overgebracht naar Nederland. De archiefbescheiden over de periode vanaf 1990 zijn of worden voor aanvang van de archiefbewerking in zijn totaliteit overgebracht naar Nederland in het kader van actie 'Papier Hier'. Dit project is gericht op het afbouwen van de bestaande papieren archieven op departementen en posten. Met deze actie worden eveneens de nog niet naar Nederland overgebrachte dossiers uit de periode voor 1990 meegenomen.
De archieven zijn in beheer bij Doc-Direkt/Buitenlandse Zaken.
In 2014 is het archief van de Ambassade in Tsjechoslowakije/Tsjechië bewerkt door Doc-Direkt, locatie Winschoten.
De verwerving van het archief
Het archief is in 2018 door Ministerie van Buitenlandse Zaken overgebracht naar het Nationaal Archief, krachtens artikel 12 van de Archiefwet 1995
Inhoud en structuur van het archief
Inhoud
Het archief bevat stukken ontvangen en opgemaakt door de Nederlandse ambassade in Tsjechoslowakije (tot 31 december 1992) / Tsjechië (vanaf 1 januari 1993) te Praag over de periode 1975-2013. Van 1993 tot 1997 was de Nederlandse ambassade in Tsjecholowakije tevens geaccrediteerd voor Slowakije. Het archief bevat dan ook archiefstukken aangaande Slowakije over de periode 1993-1997.